DARÍO RODRÍGUEZ

Full Stack Developer

+598 92 421 712

dario2303@gmail.com

github.com/Dario2303

in linkedin.com/in/dario-rodriguez-dr



Sobre mí

Proactivo y responsable, con mas de 14 años de experiencia en el rubro de la construcción los cuales potenciaron mis habilidades blandas, el trabajo en equipo y la capacidad de liderar proyectos.

Músico autodidacta, con 4 años de experiencia como docente dictando clases particulares, adquiriendo capacidades para organizar y enseñar.

Apasionado por las tecnologías de la información y en búsqueda de nuevas experiencias como desarrollador Front End/Back End

Educación

2022 | Senpai Academy
Full Stack Developer
Tecnologias: React, PostgreSQL,
NodeJS, Express, Knex.
Carga horaria del bootcamp: 420hs

2017 | Taller de informática **Programador PHP & MySQL** Carga horaria del curso: 92hs

2014 | Taller de informática **Dibujante Autocad 2D y 3D** Carga horaria del curso: 82hs

2006 | Educarte Reparación PC

Experiencia laboral

Montelecnor S.A. | Nov 2011 - Feb 2023

Proyectista/Administrativo

- recepción y revisión de anteproyectos adjudicados por el cliente, replanteo y dibujo de proyecto definitivo.
- planificación y seguimiento de trabajos adjudicados por el cliente.
- Responsable de abastecimiento y stock de materiales necesarios en obra.
- Responsable de realizar y revisar toda la documentación solicitada, tanto interna como por parte del cliente.

Teyma S.A. | Sep 2010 - Jul 2011

Jefe de depósito

- Responsable de inventarios y control de calidad de materiales recibidos.
- Manejo y diseño de base de datos en Microsoft Access
- Responsable de abastecimiento y stock de materiales necesarios en obra

Licencias y certificaciones

Mar - 2023 | Udemy Curso avanzado CSS, grid, flexbox SASS y Gulp

Carga horaria del curso: 37hs

Feb - 2023 | Platzi Curso profesional de Git y Github

Ene - 2023 | SCRUMstudy

Scrum fundamentals certified

Ene - 2023 | Platzi

Curso introduccion AWS
Fundamentos de Cloud Computing

Habilidades

Liderazgo	
Trabajo en equipo	
Creatividad	
Iniciativa	
Adaptabilidad	
Toma de decisiones	

Durazno Ingeniería SRL| Ene 2008 - Sep 2010 **Jefe de depósito**

- Responsable de inventarios y control de calidad de materiales recibidos.
- Crear y manejar planillas excel para seguimiento y control de stock de materiales aportados por el cliente (UTE).
- Responsable de abastecimiento y stock de materiales necesarios en obra

Cyber Olmos computación | Mar 2006 - Jul 2007

Responsable de local - atención al cliente

- Mantenimiento, reparación y service de PC.
- Atención al cliente.
- Control y cierre de caja.
- Manejo de base de datos.

Experiencia en trabajos independientes

- Clases particulares de piano.
- Producción musical y arreglista registrado en Sudei.
- Director musical, pianista y arreglista en revista "La compañía" en el carnaval 2019.

Referencias laborales

- Ing. Martin Ballestrino Tel: 094 453 139
- Ing. Juan Molinelli Tel: 093 849 159
- Capataz Juver Marrero Tel: 094 731 685